臺灣新竹地方法院刑事宣示判決筆錄　　100年度審訴字第115號
公　訴　人　臺灣新竹地方法院檢察署檢察官
被　　　告　羅金雲
指定辯護人　本院公設辯護人林建和
上列被告因偽造文書案件，檢察官聲請簡易判決處刑（99年度偵
字第7437號）後，聲請改依協商程序而為判決，本院於中華民國
100 年4 月15日下午4 時，在本院刑事第九法庭宣示判決，出席
職員如下：
　　　　　　　　審判長法　官　劉兆菊
　　　　　　　　　　　書記官　林兆嘉
　　　　　　　　　　　通　譯　鄭敏郎
法官起立朗讀判決主文、犯罪事實要旨、處罰條文，及告以上訴
限制、期間並提出上訴狀之法院，且諭知記載其內容：
一、主    文：
    羅金雲犯行使偽造私文書罪，處有期徒刑月，如易科罰金
    ，以新臺幣壹仟元折算壹日；扣案之偽造「羅繁吉」署名壹
    枚，沒收之。又犯行使偽造私文書罪，處有期徒刑月，如
    易科罰金，以新臺幣壹仟元折算壹日；扣案之偽造「羅繁吉
    」署名貳枚，均沒收之。又犯行使偽造私文書罪，處有期徒
    刑月，如易科罰金，以新臺幣壹仟元折算壹日；扣案之偽
    造「羅繁吉」署名壹枚及指紋壹枚，均沒收之。應執行有期
    徒刑柒月，如易科罰金，以新臺幣壹仟元折算壹日；扣案之
    偽造「羅繁吉」署名肆枚及指紋壹枚，均沒收之。緩刑貳年
    。
二、犯罪事實要旨：
    羅金雲與羅繁吉（另經臺灣新竹地方法院檢察署檢察官為不
    起訴處分）係兄弟關係，羅金雲基於行使偽造私文書及使公
    務員登載不實之犯意，先後為下列行為：
（一）民國99年8 月13日填寫中華民國普通護照申請書（下稱護
      照申請書），並於申請書背面簽名欄處偽造「羅繁吉」之
      署名1 枚，藉以表示係由「羅繁吉」本人申請之意，而將
      個人照片及上開護照申請書交由不知情之馬祖三臨旅行社
      員工代為向外交部領事事務局申請辦理。
（二）同年月17日中午12時50分許，前往新竹縣湖口鄉戶政事務
      所，向承辦人員謊稱其係羅繁吉，並以國民身分證遺失為
      由，於補領國民身分證申請書之「申請人欄」上偽造「羅
      繁吉」之署名1 枚，而偽造補領國民身分證申請書，併同
      個人照片一起持向該戶政事務所行使，藉以辦理補發國民
      身分證事宜，致使僅為形式審查之承辦公務員陷於錯誤，
      將上開不實之證件照片掃描登載於職務上所掌之準公文書
      即戶役政資訊系統資料庫內及將上開不實之國民身分證補
      發事項，登載於職務上所掌之公文書即國民身分證請領紀
      錄查詢資料上，即登載代表遺失補發意義之「補領」事項
      ，並補發羅繁吉之國民身分證予羅金雲，羅金雲則接續上
      開行使偽造私文書之犯意，在上開「補領國民身分證申請
      書」上「申請人領證簽章」欄內偽造「羅繁吉」署名1 枚
      ，交回戶政事務所承辦人員而行使之，足生損害於戶政單
      位對於國民身分證管理之正確性。
（三）同年月17日某時許，前往臺北市政府警察局南港分局偵查
      隊，以護照遺失為由，於中華民國護照遺失作廢申報表申
      報人簽名欄處偽造「羅繁吉」之署名1 枚及指紋1 枚，而
      偽造中華民國護照遺失作廢申報表（下稱護照遺失申報表
      ），並持以向該偵查隊行使後，經承辦警員核章後發還。
      同年月25日前某日，經外交部領事事務局通知補繳舊照片
      後，將上開補發之「羅繁吉」身分證及偽造之護照遺失申
      報表補繳予外交部領事事務局，藉以行使之，嗣經外交部
      領事事務局承辦人員比對後，函請新竹縣政府警察局竹北
      分局調查，經警循線查獲而知悉上情。
三、案經新竹縣政府警察局竹北分局報告臺灣新竹地方法院檢察
    署檢察官偵查起訴後，經檢察官聲請認罪協商判決，由本院
    合議庭裁定由受命法官獨任改依協商程序而為判決。
四、處罰條文：
    刑法第216 條、第210 條、第214 條、第219 條、第41條第
    1 項前段、第2 項、第8 項，第51條第5 款、第55條前段、
    第74條第1 項第2 款，刑法施行法第1 條之1 第1 項、第2
    項前段。
五、沒收：如附表所示之偽造「羅繁吉」署名4 枚及指紋1 枚，
    不問屬於被告羅金雲與否，均應依刑法第219 條規定併予宣
    告沒收。又如附表編號一、二、三所示各該偽造之文件，分
    別交付予新竹縣湖口鄉戶政事務所、外交部領事事務局及臺
    北市政府警察局南港分局偵查隊，已非被告羅金雲所有之物
    ，爰不另為沒收之諭知，附此敘明。
六、附記事項：
（一）原起訴書認被告羅金雲另有行使偽造國民身分證之犯行，
      涉嫌違反戶籍法第75條第2 項、第1 項之行使偽造國民身
      分證罪嫌部分，業經臺灣新竹地方法院檢察署於100 年3
      月28日以竹檢家行99偵7437字第08547 號函更正刪除（見
      本院卷第15頁），並變更起訴法條為行使偽造私文書罪，
      就此部分，本院爰不另為變更起訴法條之諭知，附此敘明
      。
（二）被告羅金雲於本院協商程序中表示願於100 年4 月15日前
      ，繳交3 萬元予國庫，且業於同年4 月1 日繳交完畢，有
      臺灣新竹地方法院檢察署100 年4 月1 日沒字第10000119
      號收據1 份在卷足憑（見本院100 年審訴字第115 號刑事
      卷第28頁）。
七、協商判決除有刑事訴訟法第455 條之4 第1 項第1 款於本訊
    問程序終結前，被告撤銷協商合意或檢察官撤回協商聲請者
    ；第2 款被告協商之意思非出於自由意志者；第4 款被告所
    犯之罪非第455 條之2 第1 項所定得以協商判決者；第6 款
    被告有其他較重之裁判上一罪之犯罪事實者；第7 款法院認
    應諭知免刑或免訴、不受理者情形之一，及違反同條第2 項
    「法院應於協商合意範圍內為判決；法院為協商判決所科之
    刑，以宣告緩刑或2 年以下有期徒刑、拘役或罰金為限」之
    規定者外，檢察官與被告均不得上訴。
八、如有前項得上訴之情形，得自收受宣示判決筆錄送達之日起
    10日內，向本院提出上訴書動登記狀，上訴於第二審法院。
本案經檢察官洪期榮到庭執行職務。
中    華    民    國    100    年    4    月     15   日
                  刑事第九庭    書  記  官  林兆嘉
                                審判長法官  劉兆菊
以上筆錄正本係照原本作成。
中    華    民    國    100    年    4    月     15   日
                                書  記  官  廖宜君
附錄本案論罪科刑法條全文：
中華民國刑法第216條
行使第210條至第215條之文書者，依偽造、變造文書或登載不實
事項或使登載不實事項之規定處斷。
中華民國刑法第210條
偽造、變造私文書，足以生損害於公眾或他人者，處五年以下有
期徒刑。
中華民國刑法第214條
明知為不實之事項，而使公務員登載於職務上所掌之公文書，足
以生損害於公眾或他人者，處3年以下有期徒刑、拘役或5百元以
下罰金。
附表：
┌──┬────────────┬─────────┬────────┐
│編號│文件名稱                │欄位              │偽造之署押      │
│    │                        │                  │                │
├──┼────────────┼─────────┼────────┤
│ 一 │中華民國普通護照申請書  │申請人簽名欄      │偽造「羅繁吉」之│
│    │                        │                  │署名1枚         │
│    │                        │                  │                │
│    │                        │                  │                │
├──┼────────────┼─────────┼────────┤
│ 二 │補領國民身分證申請書    │申請人欄及申請人領│偽造「羅繁吉」之│
│    │                        │證簽章欄          │署名各1 枚（共計│
│    │                        │                  │2 枚）          │
├──┼────────────┼─────────┼────────┤
│ 三 │中華民國護照遺失作廢申報│申報人簽名欄      │偽造「羅繁吉」之│
│    │表                      │                  │署名1枚及指紋1枚│
│    │                        │                  │                │
└──┴────────────┴─────────┴────────┘